

ANDRÉS BENÍTEZ ESPINOSA

Soy politólogo, especializado en comunicación digital y en análisis de datos. Actualmente trabajo como gestor de redes sociales e investigo sobre representación política, partidos políticos y élites políticas.

CONTACTO



(+34) 671 34 02 64



www.andresbenitezespinosa.com





andresbenitezespinosa@amail.com

Experiencia profesional

Colaborador en el Centro de Estudios del INAP: Beca de Investigación en el Instituto Nacional de Administración Pública.

De septiembre de 2019 a actualidad (Madrid)

Técnico superior de apoyo a la investigación: Beca predoctoral en el área de sociología de la Universidad Pablo de Olavide.

De enero 2018 a agosto de 2019 (Sevilla)

Gestor de redes sociales y contenido web: Empresa Multilifts Components Distribution. De septiembre de 2017 a enero de 2018 (Sevilla)

Colaborador en el departamento de comunicación (prácticas curriculares de grado):
Grupo Municipal del Ayuntamiento de Sevilla
De febrero 2015 a junio 2015 (Sevilla)

Formación académica

Máster Universitario en Sociedad, Administración y Política

De octubre 2016 a octubre 2017 Universidad Pablo de Olavide (Sevilla)

Máster en Liderazgo y Comunicación De octubre 2015 a octubre 2016 Universidad de Málaga (Málaga)

Grado en Ciencias Políticas y de la Administración De septiembre 2011 a junio 2015 Universidad Pablo de Olavide (Sevilla)

Actividades relacionadas con la investigación

Miembro del equipo de trabajo del proyecto "CIUPARCRI (Ciudadanía y parlamentarios en tiempos de crisis y renovación. El caso comparado de España en el contexto del sur de Europa)".

De mayo de 2018 a actualidad

Miembro del grupo de investigación "Democracia y Autonomías: Sociedad y Política (DASP)". SEJ-499 del Plan de Investigación Andaluz. De mayo de 2018 a actualidad



Cuenta personal:

@andresbesp



Perfil







Datawrapper



Comunicaciones en congresos

Comunicación en el XVI Congreso de la Asociación Española de Ciencia Política y de la Administración: Percepción y ejercicio de la representación. 10-12 de julio de 2019. Universidad de Salamanca.

Comunicación en la "26th International Conference of Europeanist": Political representation and democratic satisfaction in Spain, differences in perceptions between MP's and citizens. 20-22 de junio de 2019. Universidad Carlos III de Madrid.

Otros congresos en: andresbenitezespinosa.com/

Formación complementaria

Curso "Técnicas de análisis de datos multivariante con Stata" (20h.)
Centro de Estudios Andaluces (Sevilla)

Título propio certificado en estadística para investigadores (SPSS) (125h.) Universidad Pablo de Olavide (Sevilla)

Curso "Análisis sociológico del discurso" (12h.) Centro de Estudios Andaluces (Sevilla)

Curso "Análisis de género en la investigación" (25h.) Universidad Pablo de Olavide (Sevilla)

Curso online "Igualdad de oportunidades: aplicación práctica en la empresa y los RRHH" (65h.) Instituto de la Mujer – Ministerio de Sanidad ...

Otros méritos

Nominado "Napolitan Victory Awards" a mejor "Programa de Educación Política del Año" por el proyecto SICE Granada 2018 – Simulación del Congreso Español

Participante en la Misión de Observación Electoral Noruega 2017. Del 7 al 11 de septiembre en Oslo. Transparencia Electoral (Noruega).